臺灣桃園地方法院民事判決
111年度簡上字第176號
上  訴  人  林永年
被  上訴人  林春長
            許自瑋
            紀榮泰
上列當事人間損害賠償事件，上訴人對於中華民國111年4月7日
本院桃園簡易庭111年度桃簡字第235號第一審判決提起上訴，本
院判決如下：
    主  文
上訴駁回。
第二審訴訟費用由上訴人負擔。
    事實及理由
一、按上訴人在第一審所訴之事實並依其在第二審提出之書狀所
    主張之事實，其訴在法律上顯無理由者，依民事訴訟法第46
    3條準用同法第249條第2項之規定，得不經言詞辯論，逕以
    判決駁回其上訴。上開規定，依同法第436條之1第3項規定
    ，於簡易程序第一審判決之上訴程序準用之。又民事訴訟法
    第249條第2項所謂原告之訴，依其所訴之事實，在法律上顯
    無理由者，係指依原告於訴狀內記載之事實觀之，在法律上
    顯然不能獲得勝訴之判決者而言（最高法院62年台上字第84
    5號民事判決要旨參照）。
二、上訴人主張：被上訴人擔任伊與訴外人甲間本院110年度小
    上字第107號損害賠償事件（下稱系爭訴訟）之承審法官，
    竟故意不詳查甲言語暴力之事實，放任無良奸商統一超商胡
    作非為，以私害公，致伊受有精神上痛苦，伊得依法請求被
    上訴人賠償新臺幣12萬元，原審不當駁回上訴人之訴應予廢
    棄等語。
三、按公務員因故意違背對於第三人應執行之職務，致第三人受
    損害者，負賠償責任，民法第186條第1項前段固定有明文。
    惟國家賠償法第13條就有審判或追訴職務之公務員設有特別
    規定，即對於上開公務員主張損害賠償責任，須以其因執行
    職務侵害人民自由或權利，且就所參與審判或追訴案件犯職
    務上之罪，經判決有罪確定為要件。而國家賠償法為公務員
    侵權行為責任之特別規定，其立法意旨即基於維護審判獨立
    及追訴職務公務員不受外界干擾，故民法第186條第1項前段
    故意侵權行為損害賠償之規定，就職司審判或追訴之公務員
    ，亦必須以就其參與審判或追訴案件犯職務上之罪，經判決
    有罪確定為要件（最高法院103年度台上字第1796號、107年
    度台上字第1129號民事裁定要旨參照）。
四、經查，依上訴人主張之事實可知，其係認被上訴人故意違背
    職務致其受損害，而依民法第186條第1項前段規定，對職司
    審判之公務員請求損害賠償，揆諸上開說明，須以被上訴人
    因執行職務侵害人民自由或權利，且就所參與審判之案件犯
    職務上之罪，經判決有罪確定，始負損害賠償責任。然上訴
    人並未提出被上訴人有因上開行為而犯職務上之罪經判決有
    罪確定之證明，則上訴人逕依民法第186條第1項前段規定，
    請求被上訴人負侵權行為損害賠償責任，在法律上顯無理由
    ，自不應准許。
五、綜上所述，依上訴人所主張之事實，其訴在法律上顯無理由
    ，原審依民事訴訟法第249條第2項之規定，不經言詞辯論，
    逕以判決駁回其訴，核無不合。上訴人指摘原判決不當，求
    予廢棄改判，亦為顯無理由，爰不經言詞辯論，予以判決駁
    回。
六、據上論結，本件上訴為顯無理由，依民事訴訟法第436條之1
    、第463條、第249條第2項、第78條判決如主文。
中　　華　　民　　國　　111 　年　　6 　　月　  9 　　日
                  民事第三庭   審判長法  官  周玉羣
                                     法  官  林靜梅
                                     法  官  吳佩玲
上列正本證明與原本無異。
本判決不得上訴。
中　　華　　民　　國　　111 　年　　6 　　月　　9 　　日
                                     書記官  龍明珠